ACORDAO-COMPLETO-2357822

ACÓRDÃO DE RELAÇÃO

ACÓRDÃO DE RELAÇÃO 4113/2019 ATA 21/2019 - SEGUNDA CÂMARA

Acórdão 4113/2019-TCU-Segunda Câmara
	VISTOS, relacionados e discutidos estes autos de Admissão, de servidores do Instituto Federal de Educação, Ciência e Tecnologia do Rio Grande do Norte, encaminhados a este Tribunal na forma dos arts. 2º, caput e inciso II, e 4º, caput, da Instrução Normativa - TCU 78/2018. 
Considerando que nos atos de admissão constantes deste processo foram detectadas a existência dos respectivos desligamentos, conforme verificação da documentação anexada, seja por meio da constatação da existência de ato de desligamento na base Sisac e Siape, ou pela constatação do óbito do servidor;
Considerando o parecer do Ministério Público junto a este Tribunal; 
ACORDAM os Ministros do Tribunal de Contas da União, diante das razões expostas pelo Relator, com fulcro nos arts. 1º, inciso V, e 39, inciso I, ambos da Lei 8.443, de 16 de julho de 1992, c/c os 1º, inciso VIII; 17, II; 62, III; 137, IV; 143, II e 260, do RI/TCU, em:
Considerar prejudicado por perda de objeto os atos de admissão abaixo relacionados, tendo em vista não produzirem mais efeitos financeiros, por força do art. 7º da Resolução TCU nº 206, de 2007, alterada pela Resolução 237/2010.
1. Processo TC-Processo 010.844/2019-8 (ATOS DE ADMISSÃO) 
	1.1. Interessados: Carlos Barros de Araujo (XXX.542.711-XX) ; Cesar Augusto Barreto da Silva (XXX.680.054-XX) ; Cinara Filgueira Maciel (XXX.020.114-XX) ; Ciro Daniel Gurgel de Moura (XXX.832.104-XX) ; Claudineide Leite da Silva (XXX.531.494-XX) ; Cosmo Mariano da Silva Júnior (XXX.578.244-XX) ; Daniela Beny Polito Moraes (XXX.185.404-XX) ; Danilo Cavalcante Braz (XXX.327.303-XX) ; Deborah Reis do Nascimento Silva (XXX.507.964-XX) ; Diogo Eugenio da Silva Cortez (XXX.205.424-XX) ; Edneudo Cavalcante de Andrade (XXX.381.914-XX) ; Eduardo Augusto Morais Rodrigues (XXX.743.064-XX) ; Einstein Gomes dos Santos (XXX.133.834-XX) ; Eliossandra Pereira de Almeida Lima (XXX.738.905-XX) ; Elizeu Costacurta Benachio (XXX.529.170-XX) ; Emidio José Gomes (XXX.809.313-XX) ; Emmanuel Felipe de Andrade Gameleira (XXX.765.844-XX) ; Emmanuel Felipe de Andrade Gameleira (XXX.765.844-XX) ; Erivaldo Xavier de Lima (XXX.992.704-XX) ; Éder Leonardo do Rego Nascimento (XXX.784.614-XX) 
	1.2. Órgão/Entidade: Instituto Federal de Educação, Ciência e Tecnologia do Rio Grande do Norte
	1.3. Relator: Ministro Raimundo Carreiro
	1.4. Representante do Ministério Público: Procurador Júlio Marcelo de Oliveira
	1.5. Unidade Técnica: Secretaria de Fiscalização de Pessoal (SEFIP) .
	1.6. Representação legal: não há.
	1.7. Determinações/Recomendações/Orientações: não há.

Segunda Câmara

Carlos Barros de Araujo (XXX.542.711-XX); Cesar Augusto Barreto da Silva (XXX.680.054-XX); Cinara Filgueira Maciel (XXX.020.114-XX); Ciro Daniel Gurgel de Moura (XXX.832.104-XX); Claudineide Leite da Silva (XXX.531.494-XX); Cosmo Mariano da Silva Júnior (XXX.578.244-XX); Daniela Beny Polito Moraes (XXX.185.404-XX); Danilo Cavalcante Braz (XXX.327.303-XX); Deborah Reis do Nascimento Silva (XXX.507.964-XX); Diogo Eugenio da Silva Cortez (XXX.205.424-XX); Edneudo Cavalcante de Andrade (XXX.381.914-XX); Eduardo Augusto Morais Rodrigues (XXX.743.064-XX); Einstein Gomes dos Santos (XXX.133.834-XX); Eliossandra Pereira de Almeida Lima (XXX.738.905-XX); Elizeu Costacurta Benachio (XXX.529.170-XX); Emidio José Gomes (XXX.809.313-XX); Emmanuel Felipe de Andrade Gameleira (XXX.765.844-XX); Emmanuel Felipe de Andrade Gameleira (XXX.765.844-XX); Erivaldo Xavier de Lima (XXX.992.704-XX); Éder Leonardo do Rego Nascimento (XXX.784.614-XX)

RAIMUNDO CARREIRO

não há.

Procurador Júlio Marcelo de Oliveira

ATOS DE ADMISSÃO (ADS)

Secretaria de Fiscalização de Pessoal (SEFIP).